【裁判字號】    97,消債更,225
【裁判日期】    970613
【裁判案由】    更生
【裁判全文】
臺灣桃園地方法院民事裁定           97年度消債更字第225號
聲  請  人  甲○○
上列當事人因消費者債務清理事件聲請更生與保全處分，本院裁
定如下：
    主  文
更生及保全處分之聲請均駁回。
聲請費用由聲請人負擔。
    理  由
一、按債務人對於金融機構因消費借貸、自用住宅借款、信用卡
    或現金卡契約而負債務，在聲請更生或清算前，應提出債權
    人清冊，以書面向最大債權金融機構請求協商債務清償方案
    並表明共同協商之意旨。又自債務人提出協商請求之翌日起
    逾30日不開始協商，或自開始協商之翌日起逾90日協商不成
    立，債務人得逕向法院聲請更生或清算。消費者債務清理條
    例第151 條第1 項、第153 條定有明文。另聲請更生或清算
    不合程式或不備其他要件者，法院應以裁定駁回之，但其情
    形可以補正者，法院應定期間先命補正，復為同條例第8 條
    所明定。
二、本件聲請人向本院聲請更生，主張略以：其積欠借款債務達
    新台幣（下同）5,847,634 元，其資產總值約僅320 萬元，
    有不能清償之情事，爰請求准予更生，並聲請本院裁定限制
    債權人對其行使債權及停止債權人對其財產為強制執行等保
    全處分云云。
三、經查，本件聲請人所欠債務為因消費借貸、自用住宅借款、
    信用卡契約所負債務，其雖於民國97年4 月21日寄發存證信
    函檢附債權人清冊等文件向債權人中國信託商業銀行股份有
    限公司（下稱中國信託銀行）請求協商並表明共同協商之旨
    ，惟經中國信託銀行以申請文件不符規定於97年4 月23日退
    件，退件通知函上並載明「將視為前置協商自始未開始，請
    台端備齊必要文件或排除不符合法定申請資格後，再重新提
    出申請。」，有存證信函及退件通知函影本各1 件在卷可稽
    。足見，本件實際上並未經銀行受理而行前置協商程序；況
    依聲請人提出之債權人清冊所示，其最大債權金融機構應為
    香港上海匯豐銀行而非中國信託銀行，依消費者債務清理條
    例第151 條第1 項、第153 條規定，本件自應由聲請人補正
    相關資料後，向其最大債權金融機構即香港上海匯豐銀行為
    協商聲請，方為妥適。本件聲請人逕為本件更生聲請，其聲
    請自不備要件，且此欠缺又屬無從補正，依前說明，應駁回
    本件更生之聲請。又聲請人更生之聲請既經駁回，則其保全
    處分之聲請已失所附麗，應併予駁回。
中    華    民    國    97    年    6     月    13    日
                  民事第三庭    法  官  張天民
上為正本係照原本作成
如不服本裁定，應於裁定送達後10日內，以書狀向本院提出抗告
，並繳納抗告費新臺幣1 千元
中    華    民    國    97    年    6     月    13    日
                                書記官  古秋梅


司法院資訊處製作；財團法人民間司法改革基金會備份。
